【裁判字號】    90,上易,1458
【裁判日期】    901127
【裁判案由】    竊盜
【裁判全文】
臺灣高等法院臺南分院刑事判決          九十年度上易字第一四五八號        Ｇ
      上  訴  人
      即  被  告  甲  ○  ○
右上訴人因竊盜案件，不服臺灣臺南地方法院九十年度易字第五一八號中華民國九十
年八月十日第一審判決（起訴案號：臺灣臺南地方法院檢察署九十年度偵字第二四六
九號），提起上訴，本院判決如左：
      主      文
上訴駁回。
      事      實
一、甲○○前因犯偽造文書及遺棄案件，經法院判處有期徒刑一年，於民國八十七年
    四月十一日執行完畢。猶不知悔改，復於民國九十年六月十二日上午十一時許，
    騎乘車號ＭＨＷ－八二九號重型機車（後裝置鐵籠），途經雲林縣林內鄉○○路
    一七三號附近，見丙○○所養有之吉娃娃品種小狗一隻可愛，即意圖為自己不法
    所有，捕抓該隻小狗而竊取之，得手後據為己有，並將小狗置入車後鐵籠載走。
    幸丙○○鄰居鄭如即時見狀記住甲○○車號，報警處理而查獲上情。
二、案經丙○○訴由雲林縣警察局斗六分局報請臺灣雲林地方法院檢察署檢察官偵查
    起訴。
      理      由
一、訊據上訴人即被告甲○○矢口否認右開犯行，辯稱：小狗不是伊偷來的，是伊撿
    到的，伊係收集破銅爛鐵維生，該小狗係伊在九十年六月十二日上午十點半，在
    南投縣竹山鎮員林客運竹山站蒐集寶特瓶時，有一清潔工乙○○請求伊將該遭人
    棄養，在該處翻食垃圾多日之小狗帶回家豢養云云。
二、然查：
（一）右揭犯罪事實，業據告訴人丙○○指訴上開小狗失竊及尋獲小狗確實為伊飼養
      持有等情明確。
（二）證人鄭如即現場目擊證人亦於警訊中證稱：於九十年六月十二日十一時，在
      林內鄉○○路一七三號前，目擊伊隔壁所養的小狗被陌生人抓走，伊發現小狗
      時，該狗已經在狗籠裡，竊嫌是駕駛車號ＭＨＫ－八二九號（應為ＭＨＷ－八
      二九號重型機車）等語，並經警方提示被告口卡照片，由證人鄭如指證無誤
      ，有警訊筆錄可稽。
（三）其後警方循車號通知被告說明，並在被告住處尋得上開小狗，亦查獲被告上開
      機車，該小狗警方於九十年六月十三日會同告訴人、被告齊至家畜診所做晶片
      檢測，發現該小狗所值入的晶片號碼確實與告訴人失竊小狗晶片號碼相同各節
      ，為被告、告訴人、證人鄭如等人於警訊中陳稱甚明，並有被告之機車照片
      、失竊之小狗照片、贓物領據等在卷可憑。
（四）被告於警訊中並供稱伊係以抓流浪狗為業，案發時間伊有到林內鄉○○路，到
      該地準備抓流浪狗等語明確，於偵查中復供明案發時間該機車並未借人使用等
      語清楚。又依據被告機車照片顯示，機車後方架有一鐵籠，大小正足以容納一
      般狗類等家畜動物，車旁復有一支鐵條網狀物，該網狀物當係捕抓狗類等動物
      所用之物無疑。
（五）案發當日該小狗最後被目擊地點，又係在林內鄉○○路一七三號附近，距離告
      訴人林內鄉林南村建國巷六號住處不遠，顯然該小狗並未走失，且已為告訴人
      植入晶片，告訴人更不可能就在住處左近棄養該小狗，依社會通念判斷，該小
      狗的確仍在告訴人持有中，應可斷定。則被告未經詢問鄰近之人，即捕抓該小
      狗入籠，其有意圖為自己不法所有之竊盜犯意甚明。
（六）其有意圖為自己不法所有之竊盜犯意甚明。再者，據告訴人陳稱該小狗係在案
      發當日中午發現失竊，而告訴人住處距離竹山鎮員林客運站竹山站甚遠，該小
      狗之體型又小，怎可能在案發當日上午十點半無端出現在上開竹山站，還在該
      處翻食垃圾多日，實在無從想像。
（七）被告辯稱伊機車後之鐵籠係收集寶特瓶廢棄物之用云云，然被告機車後架之鐵
      籠體積不大，如何裝置撿拾之寶特瓶等多樣廢棄物，更遑論被告自承該鐵籠之
      開口處約僅三十公分寬，更不可能裝填取出寶特瓶等廢棄物，其辯稱伊係收集
      廢棄物維生云云，毫無足取。
（八）被告於偵查中已供明並沒有證人看到伊在竹山站抓狗，然於原審法院及本院庭
      訊中，卻又提出證人乙○○有看見云云，所供前後矛盾，況本院依被告所聲請
      之地址傳訊證人乙○○，惟該址並無該人，有退回之送達證書在卷可稽，又縱
      證人乙○○若真有其人，亦不足為被告有利之證明。而就被告所辯之不合理，
      更足彰顯被告明知該小狗係屬他人持有，並非流浪狗之主觀意思。
（九）至於卷附之照片雖顯示被告之機車旁有一鐵條網狀物，但並無其他證據可資顯
      示被告有攜帶該鐵條網狀物竊取小狗，則被告是否攜帶兇器竊盜，尚屬有疑。
      惟本件事證已明，被告所辯顯均係卸責之詞，不足為信，其竊盜犯行堪以認定
      ，自應依法論科。
三、核被告所為，係犯刑法第三百二十條第一項之竊盜罪。被告前因犯偽造文書及遺
    棄案件，經法院判處有期徒刑一年，於八十七年四月十一日執行完畢，有台灣高
    等法院被告全國前案紀錄表在卷可稽，其於五年內再犯本案，為累犯，依法加重
    其刑。
四、原審以被告罪證明確，因依刑法第三百二十條第一項、第四十一條第一項前段、
    第四十七條，罰金罰鍰提高標準條例第一條前段、第二條，並審酌被告犯後矢口
    否認犯行，飾詞狡辯，並無悔意，惟其妻患有心臟病在家，並育有一四歲幼子待
    養，為被告於偵查中供稱在卷，足見其生活狀況確屬不佳，及竊得小狗之價值尚
    屬非鉅等一切情狀，量處被告以拘役五十九日，並諭知易科罰金之折算標準。經
    核認事用法，俱無不合，量刑亦稱妥適，被告上訴意旨，仍執陳詞，否認竊盜，
    為無理由，應予駁回。
據上論斷，應依刑事訴訟法第三百六十八條，判決如主文。
本案經檢察官許仲瑩到庭執行職務。
中    華    民    國      九十      年      十一      月      二十七    日
                                  臺灣高等法院臺南分院刑事第六庭
                                      審判長法官  楊    明    章
                                            法官  顏    基    典
                                            法官  徐    宏    志
右正本證明與原本無異。
不得上訴。
                                      法院書記官  李    梅    菊
中    華    民    國      九十      年      十一      月     二十八     日
附錄：本判決論罪科刑法條：
刑法第三百二十條：
意圖為自己或第三人不法之所有，而竊取他人之動產者，為竊盜罪，處五年以下有期
徒刑、拘役或五百元以下罰金。
意圖為自己或第三人不法之利益，而竊佔他人之不動產者，依前項之規定處斷。
前二項之未遂犯罰之。


司法院資訊處製作；財團法人民間司法改革基金會備份。
